【裁判字號】    88,上易,5449
【裁判日期】    890308
【裁判案由】    竊盜
【裁判全文】
臺灣高等法院刑事判決                          八十八年度上易字第五四四九號
    上  訴  人  台灣板橋地方法院檢察署檢察官
    被      告  丙○○
右上訴人因被告竊盜案件，不服臺灣板橋地方法院八十八年度易字第三○三○號，中
華民國八十八年八月三十一日第一審判決（起訴案號：臺灣板橋地方法院檢察署八十
七年度偵字第二七三六二號）提起上訴，本院判決如左：
    主  文
上訴駁回。
    理  由
一、公訴意旨略以：被告丙○○為台北縣板橋市○○路一六三巷五號九樓「海山有線
    電視股份有限公司」（以下簡稱海山公司）之工務部主任，負責該公司有線電視
    線路之架設、維修等工作，而台北縣土城市○○街二三二號一至七樓、二三四號
    一至七樓建物共同所在之大樓內所裝設之有線電視網路原為大漢有線播送系統股
    份有限公司（以下簡稱大漢公司）所提供，並由大漢公司於該大樓頂樓加裝強波
    器以穩定電訊傳送品質，嗣大漢公司於八十三年七月二十日與正豐育樂股份有限
    公司（以下簡稱正豐公司）合併，該大樓遂改由正豐公司提供有線電視網路，復
    因海山公司自八十四年四月一日起與正豐公司合併，又改由海山公司提供，海山
    公司亦因此接收大漢公司前先裝設於上開大樓頂樓之強波器，詎丙○○明知增波
    器本身並無獨立之電力來源，均需仰賴所裝設之大樓提供公共用電，而前開大樓
    住戶並未同意海山公司接用該大樓之公共用電，仍基於為海山公司不法所有之概
    括犯意，自八十四年四月一日起，連續以大漢公司在該大樓住戶公共用電供電線
    路上所私接之電線竊取電力以供頂樓之強波器使用；嗣至八十七年九月間為住戶
    發覺後始將該強波器及私接之電線拆除，因認被告涉有刑法第三百二十三條、第
    三百二十條第一項之竊盜罪嫌云云。。
二、按犯罪事實應依證據認定之，無證據不得推定其犯罪事實；又不能證明被告犯罪
    者，應諭知無罪之判決，刑事訴訟法第一百五十四條、第三百零一條第一項分別
    定有明文。
三、公訴人認被告涉有竊取電力行為，係以大漢、正豐及海山公司均未就使用本件大
    樓住戶公共用電一事徵詢大樓或社區住戶同意，且該社區住戶裝設有線電視網路
    並未享有優惠一節，業經告發人即「南方社區」管理委員會第二、六屆主任委員
    甲○○、告訴人即管理委員會第一屆文書暨土城市○○街二三四號六樓住戶乙○
    ○、證人即第五屆主任委員李其松到庭陳述甚詳，復有強波器及私接電線之相片
    附卷可稽云云，為其論據。惟訊據被告丙○○固坦承海山公司有使用本件大樓住
    戶公共用電之事實，惟矢口否認有何竊盜犯行，辯稱：伊僅係代海山公司至警局
    製作筆錄，不知為何起訴伊，該強波器係大漢公司所裝設，伊詢問大漢公司結果
    ，該公司稱接用該大樓住戶之公共用電曾得住戶同意，且該大樓所在之「南方社
    區」裝設有線電視網路可享有優惠等語。
四、經查：台北縣土城市○○街二三二號一至七樓、二三四號一至七樓建物共同所在
    之大樓內所裝設之有線電視網路原為大漢公司所提供，並由大漢公司於該大樓頂
    樓加裝強波器以穩定電訊傳送品質，嗣大漢公司於八十三年七月二十日與正豐公
    司合併，該大樓遂改由正豐公司提供有線電視網路，復因海山公司自八十四年四
    月一日起與正豐公司合併，又改由海山公司提供，海山公司亦因此接收大漢公司
    前先裝設於上開大樓頂樓之強波器等情，業據證人即海山公司負責人丁○○於本
    院八十九年一月二十一日訊問時證述綦詳，並有大漢公司、正豐公司經濟部公司
    執照、台北縣政府營利事業登記證影本五紙及海山公司於八十四年十月二日因與
    正豐公司合併向新聞局廣電處第五科申請營運企劃書發起人名冊變更之申請書影
    本一紙附卷可稽，故強波器既非被告所裝設，而海山公司又係與正豐公司合併，
    因此接收正豐公司使用大漢公司先前裝設於上開大樓頂樓之強波器，並就原有狀
    態繼續使用，自有誤認該強波器使用大樓公共電源係具有合法權源之正當理由，
    難認被告就該強波器之使用有竊取該大樓電源之竊盜故意，自難論被告竊盜罪，
    此外，復查無其他積極證據足認被告有何竊盜犯行，揆諸上開說明，自屬不能證
    明被告犯罪。
五、原審認不能證明被告犯罪，而為無罪之諭知，核無不合，檢察官上訴意旨仍執前
    詞指摘原判決不當，為無理由，應予駁回。
據上論斷，應依刑事訴訟法第三百六十八條，判決如主文。
本案經檢察官楊楚猛到庭執行職務。
中     華     民     國    八十九   年       三       月       八       日
                             臺灣高等法院刑事第二十庭
                                 審判長法  官  房  阿  生
                                       法  官  胡  泉  田
                                    法  官  雷  元  結
右正本證明與原本無異。
不得上訴。
                                       書記官  梁  雅  華
中     華     民     國    八十九   年       三       月       十       日


司法院資訊處製作；財團法人民間司法改革基金會備份。
